

Victoria Rojas

Desarrolladora Full Stack - Traductora Inglés-Español

PROYECTOS

2022 MANEJO DEL CRUD Acceso a Datos en Aplicaciones Python Django, Python | Django | PostgreSQL

2022 ONLYFLANS

Desarrollo de Aplicaciones Web con Python Django, Python | Django | PostgreSQL | BOOTSTRAP

EXPERIENCIA

Traductora Freelance, Santiago: Traductora (Inglés-Español)

2020 – Presente

Traducción de documentos del área legal Traducción de manuales de usuarios Traducción de videos

Beyond The Word, Santiago: Traductora/Editora (Inglés-Español)

Diciembre 2018 — Diciembre 2019 Traducción de ensayos clínicos Traducción de protocolos clínicos Edición de traducciones de ensayos y protocolos clínicos

Esteno, Santiago: Traductora/Editora (Inglés-Español)

2018

Traducción de películas Traducción de series de televisión Traducción de audios de call center

FORMACIÓN

Academia Desafío Latam, Santiago: Desarrollo Full Stack Python

2022

Realización de diversos proyectos de desarrollo con Python, Django, PostgreSQL, Git, entre otros.

Academia Desafío Latam, Santiago: Desarrollo Front End Vue

2021

Realización de diversos proyectos de desarrollo con Javascript, Vue.js, Firebase, Git, entre otros.

Universidad de Santiago de Chile, Santiago: *Traductora Profesional Inglés-Portugués*

2013-2017

INFORMACIÓN PERSONAL

(56) 9 9127 6644

victoria.rojascabrera@gmail.com LinkedIn GitHub Portafolio

RESUMEN

Desarrolladora FullStack Python y Titulada en Traducción.

Con experiencia trabajando con clientes directos y equipos de trabajo en el área de traducción. Conocimientos en Front End con Vue.js.

Actualmente, mi interés está en desempeñarme como desarrolladora de aplicaciones web, con el compromiso de seguir aprendiendo.

APTITUDES TÉCNICAS

Python

Django

PostgreSQL

JavaScript

Vue.js

Bootstrap

HTML5

CSS3

Git

IDIOMAS

Inglés avanzado (C1) Portugués intermedio